German Labor Union Pamphlets 6108
Kheel Center for Labor-Management Documentation & Archives
- Box: 10, Folder: 38, Publication (Box 10, Folder 38)
  - Item 1: Material zur innergewerkschaftlichen Diskussion uber die Vermogensbildung, 1968; Publication (Box 10, Folder 38)
- Box: 10, Folder: 39, Publication (Box 10, Folder 39)
  - Item 1: Argumente, 1960; Publication (Box 10, Folder 39)
  - Item 2: Ratgeber fur den Werber, 1960; Publication (Box 10, Folder 39)
  - 1960, Publication (Box 10, Folder 39)
- Box: 10, Folder: 40, Publication (Box 10, Folder 40)
  - Item 1: Industriegewerkschaft Aufgabe und Ziel, 1973; Publication (Box 10, Folder 40)
    Author: IG Chemie Papier Keramik
  - Item 2: Leitfaden fur Referenten und Leiter von Politischen Arbeitskreisen, 1973; Publication (Box 10, Folder 40)
- Box: 10, Folder: 41, Publication (Box 10, Folder 41)
  - Item 1: Leitfaden fur Referenten, 1974; Publication (Box 10, Folder 41)
  - Item 2: Was wollen die Chaoten?, 1974; Publication (Box 10, Folder 41)
  - Item 3: Was wollen die Kommunisten?, 1974; Publication (Box 10, Folder 41)
- Box: 10, Folder: 42, Publication (Box 10, Folder 42)
  - Item 1: Gewerkschaften und gesellschaftliche Reformen, 1975; Publication (Box 10, Folder 42)
  - Item 2: Besondere Gesundheitsrisiken im beruflichen Bereich, 1976; Publication (Box 10, Folder 42)
- Box: 10, Folder: 44, Publication (Box 10, Folder 44)
  - Item 1: Deutscher Gewerkschaftsbund Kreis Hersfeld-Rotenburg: Gewerkschaft - und gesellshaftspolitik in unserer zeit, Publication (Box 10, Folder 44)
  - Item 2: Prufliste Gestaltung der Arbeit, 1977; Publication (Box 10, Folder 44)
  - Item 3: Themenkreis Betrieb, 1977; Publication (Box 10, Folder 44)
- Box: 10, Folder: 45, Publication (Box 10, Folder 45)
  - Item 1: Arbeitshilfe zum Problemkreis Testverfahren, 1978; Publication (Box 10, Folder 45)
  - Item 2: Funktion und rechtliche Stellung des Ausbilders im Berufsausbildungs verhaltnis, 1979; Publication (Box 10, Folder 45)
- Box: 10, Folder: 46, Publication (Box 10, Folder 46)
  - Item 1: Jugend und ihr Recht auf Ausbildung, 1979; Publication (Box 10, Folder 46)
  - Item 2: Industriemeister Fachrichtung Chemie, 1979; Publication (Box 10, Folder 46)
  - Item 3: Die Todlichen Risiken der Chemischen Industrie, 1979; Publication (Box 10, Folder 46)
- Box: 10, Folder: 47, Publication (Box 10, Folder 47)
  - Item 1: Frauen gleichberechtigte Partner?, 1970; Publication (Box 10, Folder 47)
- Box: 10, Folder: 48, Publication (Box 10, Folder 48)
  - Item 1: Klima und Arbeit, 1980; Publication (Box 10, Folder 48)
  - Item 2: Larm und Arbeit, 1980; Publication (Box 10, Folder 48)
- Box: 10, Folder: 49, Publication (Box 10, Folder 49)
  - Item 1: Einladung zur Arbeitstagung, 1981; Publication (Box 10, Folder 49)
- Box: 10, Folder: 50, Publication (Box 10, Folder 50)
  - Item 1: Madchen in Mannerberufen, 1982; Publication (Box 10, Folder 50)
- Box: 10, Folder: 51, Publication (Box 10, Folder 51)
  - Item 1: Ausbildungspraxis und Qualifikationsentwicklungen, 1983; Publication (Box 10, Folder 51)
  - Item 2: Gleichbehandlung von Mannern und Frauen am Arbeitsplatz, 1983; Publication (Box 10, Folder 51)
  - Item 3: Sein Leben und sein Werk, 1983; Publication (Box 10, Folder 51)
    Author: Wilhelm Gefeller
- Box: 10, Folder: 52, Publication (Box 10, Folder 52)
  - Item 1: Die Porzellanindustrie im Wirtschaftsraum, 1984; Publication (Box 10, Folder 52)
    Author: Dr. Norbert Koubek
- Box: 10, Folder: 53, Publication (Box 10, Folder 53)
  - Item 1: Der Betriebsrat, 1985; Publication (Box 10, Folder 53)
  - Item 2: Gewerkschafter Gegen Rustungsproduktion, 1985; Publication (Box 10, Folder 53)
    Author: Franz Taubl
  - Item 3: Technik Ausbildung Beruf Zukunft der Ausbilder, 1985; Publication (Box 10, Folder 53)
- Box: 10, Folder: 54, Publication (Box 10, Folder 54)
  - Item 1: Frauen und Ausbildung, 1986; Publication (Box 10, Folder 54)
- Box: 10, Folder: 55, Publication (Box 10, Folder 55)
  - Item 1: Arbeitsstatten uerordnung, 1988; Publication (Box 10, Folder 55)
  - Item 2: Chancen fur die Chemie der Zukunft, 1988; Publication (Box 10, Folder 55)
  - Item 3: Einfuhrung in die Arbeitssicherheit, 1988; Publication (Box 10, Folder 55)
  - Item 4: Das Gesetz zur Bildung von Jugend und Auszubildenden Vertretungen, 1988; Publication (Box 10, Folder 55)
  - Item 5: Die Kompetenzen der Sozialpartner im Recht der Berufsbildung, 1988; Publication (Box 10, Folder 55)
  - Item 6: Mitbestimmungspraxis Handlungshilfen fur Betrriebsrate, 1988; Publication (Box 10, Folder 55)
  - Item 7: Sicherung der Qualitat von Aus und Weiterbildung, 1988; Publication (Box 10, Folder 55)
- Box: 11, Folder: 1, Publication (Box 11, Folder 1)
  - Item 1: Materialien zur gewerkschaftlichen Bildungsarbeit, 1989; Publication (Box 11, Folder 1)
  - Item 2: Empfehlung fur eine Betriebsvereinbarung uber Arbeitsbedingungen und Entgeltregelungen fur AT, 1989; Publication (Box 11, Folder 1)
  - Item 3: Forschung und Technologie, 1989; Publication (Box 11, Folder 1)
  - Item 4: Gefahr fur unser Land die Republikaner, 1989; Publication (Box 11, Folder 1)
- Box: 11, Folder: 2, Publication (Box 11, Folder 2)
  - Item 1: Hinweise zur Umsetzung der Arbeitszeitverkurzung in der Glasindustrie, 1989; Publication (Box 11, Folder 2)
  - Item 2: Lernort Berufsschule, 1989; Publication (Box 11, Folder 2)
  - Item 3: Neue Technik und Arbeitsstrukturen im Naturwissenschaftlichen Labor, 1989; Publication (Box 11, Folder 2)
  - Item 4: Reproduktionstechnologien, 1989; Publication (Box 11, Folder 2)
  - Item 5: Software Ergonomie, 1989; Publication (Box 11, Folder 2)
- Box: 11, Folder: 3, Publication (Box 11, Folder 3)
  - Item 1: Eine Gewerkschaft Stellt Sich vor, 1980; Publication (Box 11, Folder 3)
  - Item 2: Monatsentgelt Monatslohn Monatsentgelt Monatslohn, 1980; Publication (Box 11, Folder 3)
  - Item 3: Schictplangestaltung bei Arbeitszeitverkurzung, 1980; Publication (Box 11, Folder 3)
  - Item 4: Tarifvertrag Einzelarbeitsvertrag, 1980; Publication (Box 11, Folder 3)
- Box: 11, Folder: 4, Publication (Box 11, Folder 4)
  - Item 1: Eine Gewerkschaft die Geschichte macht, 1990; Publication (Box 11, Folder 4)
  - Item 2: Schritt fur Schritt Ratgeber fur die Arbeit des Frauenausschusses, 1990; Publication (Box 11, Folder 4)
- Box: 11, Folder: 5, Publication (Box 11, Folder 5)
  - Item 1: Angestelltenarbeit fur die Gewerkschaft der Zukunft, 1991; Publication (Box 11, Folder 5)
  - Item 2: Die Chemische Industrie im EG Binnenmarkt, 1991; Publication (Box 11, Folder 5)
  - Item 3: Der weg zum Solar Zeitalter, 1991; Publication (Box 11, Folder 5)
- Box: 11, Folder: 6, Publication (Box 11, Folder 6)
  - Item 1: Bundesentgelttarifvertrag mit Kommentar, 1990; Publication (Box 11, Folder 6)
  - Item 2: Prufen Besprechen Verandern, 1990; Publication (Box 11, Folder 6)
- Box: 11, Folder: 7, Publication (Box 11, Folder 7)
  - Item 1: Unser Beitrag zur Mitbestimmungsklage des Hauptpersonalrats, 1958; Publication (Box 11, Folder 7)
    Author: Gewerkschaft der Eisenbahner Deutschlands
- Box: 11, Folder: 8, Publication (Box 11, Folder 8)
  - Item 1: Schulung und Bildung, 1950; Publication (Box 11, Folder 8)
- Box: 11, Folder: 9, Publication (Box 11, Folder 9)
  - Item 1: Gewerkschaftsmillionen Gegen Unrechtsmiliarden, 1973; Publication (Box 11, Folder 9)
- Box: 11, Folder: 10, Publication (Box 11, Folder 10)
  - Item 1: Das Pramienverfahren in den Datenverarbeitsungstellen der Bundesbahndirektionen, 1975; Publication (Box 11, Folder 10)
- Box: 11, Folder: 11, Publication (Box 11, Folder 11)
  - Item 1: Geschaftsordnung fur das Bundesbahnsozialwerk, 1977; Publication (Box 11, Folder 11)
- Box: 11, Folder: 12, Publication (Box 11, Folder 12)
  - Item 1: Dienstdauervorschrift, 1980; Publication (Box 11, Folder 12)
- Box: 11, Folder: 14, Publication (Box 11, Folder 14)
  - Item 1: Bundes Beamten Gesetz und Beamten Versorgungs Gesetz, 1982; Publication (Box 11, Folder 14)
  - Item 2: Transportunternehmen aus einem Gub, 1982; Publication (Box 11, Folder 14)
- Box: 11, Folder: 15, Publication (Box 11, Folder 15)
  - Item 1: Schutz und Sicherheit fur alle Eisenbahner, 1986; Publication (Box 11, Folder 15)
- Box: 11, Folder: 16, Publication (Box 11, Folder 16)
  - Item 1: Gesprachskreis Politik und Wissenschaft, 1989; Publication (Box 11, Folder 16)
    Author: Ursula Mehrlander
  - Item 2: Bahn und Verkehrspolitik aus gewerkschaftlicher Sicht, 1989; Publication (Box 11, Folder 16)
- Box: 11, Folder: 17, Publication (Box 11, Folder 17)
  - Item 1: Die Besoldung der Lehrer an den berufsbildenden Schulen, 1960; Publication (Box 11, Folder 17)
- Box: 11, Folder: 18, Publication (Box 11, Folder 18)
  - Item 1: Ein Uberblick uber das Erziehungswesen in Israel, 1966; Publication (Box 11, Folder 18)
- Box: 11, Folder: 19, Publication (Box 11, Folder 19)
  - Item 1: Schulleistungen, 1967; Publication (Box 11, Folder 19)
    Author: Albert Fischer
- Box: 11, Folder: 20, Publication (Box 11, Folder 20)
  - Item 1: Die Demokratische Leistungsschule, 1968; Publication (Box 11, Folder 20)
  - Item 2: Mact und Ohnmacht der Bildungsexperten, 1968; Publication (Box 11, Folder 20)
- Box: 11, Folder: 21, Publication (Box 11, Folder 21)
  - Item 1: Demokratisierung von Schule und Schulverwaltung, 1969; Publication (Box 11, Folder 21)
- Box: 11, Folder: 22, Publication (Box 11, Folder 22)
  - Item 1: Die integrierende und differenzierende Gesamtschule, 1960; Publication (Box 11, Folder 22)
  - Item 2: Bildungsreform, 1960; Publication (Box 11, Folder 22)
- Box: 11, Folder: 23, Publication (Box 11, Folder 23)
  - Item 1: Probleme der Bildungsfinanzierung, 1972; Publication (Box 11, Folder 23)
    Author: Jurgen Kunze
- Box: 11, Folder: 24, Publication (Box 11, Folder 24)
  - Item 1: Geschichte der Lehrerbewegung in Niedersachsen, 1976; Publication (Box 11, Folder 24)
    Author: Werner Hohlfeld
- Box: 11, Folder: 25, Publication (Box 11, Folder 25)
  - Item 1: Die Sekundarstufenschule, 1977; Publication (Box 11, Folder 25)
- Box: 11, Folder: 26, Publication (Box 11, Folder 26)
  - Item 1: Behinderte in Schule und Berufsausbildung, 1978; Publication (Box 11, Folder 26)
    Author: Gewerkschaft Erziehund und Wissenschaft
  - Item 2: Unterrichts Materialien, 1978; Publication (Box 11, Folder 26)
- Box: 11, Folder: 27, Publication (Box 11, Folder 27)
  - Item 1: Arbeits niederlegung gewerkschaftlich organisierter Lehrer, 1980; Publication (Box 11, Folder 27)
  - Item 2: Zur Lage der Frankfurter Berufsschulen, 1980; Publication (Box 11, Folder 27)
- Box: 11, Folder: 28, Publication (Box 11, Folder 28)
  - Item 1: Die Gewerkschaft fur Lehrer Erzieher und Wissenschaftler, 1981; Publication (Box 11, Folder 28)
- Box: 11, Folder: 29, Publication (Box 11, Folder 29)
  - Item 1: Handbuch fur Lehrerbeisitzer in Prufungsausschussen, 1982; Publication (Box 11, Folder 29)
- Box: 11, Folder: 30, Publication (Box 11, Folder 30)
  - Item 1: Meinungsfreiheit im offtentlichen Diesnt, 1983; Publication (Box 11, Folder 30)
- Box: 11, Folder: 31, Publication (Box 11, Folder 31)
  - Item 1: Stellungnahme zur Bildungspolitischen Bilanz der Landesregierung, 1984; Publication (Box 11, Folder 31)
- Box: 11, Folder: 32, Publication (Box 11, Folder 32)
  - Item 1: Beamte auf Zeit, 1985; Publication (Box 11, Folder 32)
    Author: Von Volker Schmidt
  - Item 2: Brauchen wir Kriterien Kataloge zur Analyse, 1985; Publication (Box 11, Folder 32)
  - Item 3: Diskussionsbeitrage zum Programm der Landesregierung Zukunftstechnologien, 1985; Publication (Box 11, Folder 32)
  - Item 4: Integration fordern statt behindern, 1985; Publication (Box 11, Folder 32)
  - Item 5: Die Schulerbeurteilung in Grundschulen und Sonderschulen, 1985; Publication (Box 11, Folder 32)
  - Item 6: Wie kann mit der Beratung bei Unterrichtsbesuchen ernst gemacht werden?, 1985; Publication (Box 11, Folder 32)
  - Item 7: Wie praktisch konnen die theoretischen Veranstaltungen in den Seminaren sein?, 1985; Publication (Box 11, Folder 32)
- Box: 11, Folder: 33, Publication (Box 11, Folder 33)
  - Item 1: Schulerdaten im Schulcomputer?, 1986; Publication (Box 11, Folder 33)
    Author: Cornelia Freise Gunther Rohdenburg
  - Item 2: Der Streit um Streik und Aussperrung, 1986; Publication (Box 11, Folder 33)
- Box: 11, Folder: 34, Publication (Box 11, Folder 34)
  - Item 1: Der Arbeitsmarkt Schule bis zum jahr, 1987; Publication (Box 11, Folder 34)
  - Item 2: Kollegschule, 1987; Publication (Box 11, Folder 34)
- Box: 11, Folder: 35, Publication (Box 11, Folder 35)
  - Item 1: Integrierter muttersprachlicher Unterricht, 1988; Publication (Box 11, Folder 35)
  - Item 2: Schule verandern von Anfang an, 1988; Publication (Box 11, Folder 35)
- Box: 11, Folder: 36, Publication (Box 11, Folder 36)
  - Item 1: Argumente gegen das Deutschlandlied, 1989; Publication (Box 11, Folder 36)
  - Item 2: Beamtenrechte statt Beamtenrecht, 1989; Publication (Box 11, Folder 36)
  - Item 3: Friedenserziehung in Beiden Deutschen Staaten, 1989; Publication (Box 11, Folder 36)
  - Item 4: Gegen Antisemitismus und Rassenwahn, 1989; Publication (Box 11, Folder 36)
- Box: 11, Folder: 37, Publication (Box 11, Folder 37)
  - Item 1: Materialien und Dokumente Auflage, 1989; Publication (Box 11, Folder 37)
  - Item 2: Materialien und Dokumente, 1989; Publication (Box 11, Folder 37)
  - Item 3: Zukunft der Berufsschule, 1989; Publication (Box 11, Folder 37)
  - Item 4: Agrarpolitische Richtlinien, 1962; Publication (Box 11, Folder 37)
    Author: Gewerkschaft Gartenbau Land und Forstwirtschaft
  - Item 5: eine Gewerkschaft stellt sich vor, 1962; Publication (Box 11, Folder 37)
- Box: 11, Folder: 39, Publication (Box 11, Folder 39)
  - Item 1: Textverarbeitungssysteme, 1970; Publication (Box 11, Folder 39)
    Author: Gewerkschaft Handel, Banken, und Versicherungen
- Box: 11, Folder: 40, Publication (Box 11, Folder 40)
  - Item 1: Konsumenten und Einzelhandel im Jahre, 1980; Publication (Box 11, Folder 40)
  - Item 2: Arbeitsheft Datenkassen fur Betriebsrate und Vertrauensleute, 1980; Publication (Box 11, Folder 40)
- Box: 11, Folder: 41, Publication (Box 11, Folder 41)
  - Item 1: Arbeitsheft Rationalisierung, 1981; Publication (Box 11, Folder 41)
    Author: Gewerkschaft Handel, Banken und Versicherungen
  - Item 2: Betriebsanderung Interessenausgleich Sozialplan, 1981; Publication (Box 11, Folder 41)
  - Item 3: Schriftenreihe fur Betriebsrate und Vertrauensleute, 1981; Publication (Box 11, Folder 41)
- Box: 11, Folder: 42, Publication (Box 11, Folder 42)
  - Item 1: Einschalten Mitbestimmen, 1983; Publication (Box 11, Folder 42)
  - Item 2: Elias II ein Rationliserungskonzept in der Versicherungswirtschaft, 1983; Publication (Box 11, Folder 42)
- Box: 11, Folder: 43, Publication (Box 11, Folder 43)
  - Item 1: Nicht Einpacken Lassen, 1984; Publication (Box 11, Folder 43)
  - Item 2: Ausbildungsstand Kontrolle, 1984; Publication (Box 11, Folder 43)
- Box: 11, Folder: 44, Publication (Box 11, Folder 44)
  - Item 1: Arbeitshilfe fur Betriebsrate und Vertranuensleute im Einzelhandel, 1985; Publication (Box 11, Folder 44)
  - Item 2: Kultur-Info, 1985; Publication (Box 11, Folder 44)
  - Item 3: Diskussionspapier, 1985; Publication (Box 11, Folder 44)
  - Item 4: Recht auf Arbeit Schlub mit der Doppelverdiener, 1985; Publication (Box 11, Folder 44)
  - Item 5: Wir wollen mehr freie Zeit fur uns und unsere Familien, 1985; Publication (Box 11, Folder 44)
- Box: 11, Folder: 45, Publication (Box 11, Folder 45)
  - Item 1: Teilzeitarbeit Gegen kapovaz und Arbeit auf Abruf, 1987; Publication (Box 11, Folder 45)
  - Item 2: Nutze Deine Rechte, 1987; Publication (Box 11, Folder 45)
  - Item 3: Streik im Nadelstreifen, 1987; Publication (Box 11, Folder 45)
- Box: 11, Folder: 46, Publication (Box 11, Folder 46)
  - Item 1: Ein mutiger Schritt, 1988; Publication (Box 11, Folder 46)
- Box: 11, Folder: 47, Publication (Box 11, Folder 47)
  - Item 1: Jugend und Auszubildenden Vertretung, 1980; Publication (Box 11, Folder 47)
- Box: 11, Folder: 48, Publication (Box 11, Folder 48)
  - Item 1: Umweltschutz im Handel, 1991; Publication (Box 11, Folder 48)
- Box: 11, Folder: 49, Publication (Box 11, Folder 49)
  - Item 1: Kostenstrukturerhebung der holzbearbeitenden, 1956; Publication (Box 11, Folder 49)
    Author: Gewerkschaft Holz und Kunstoff
  - Item 2: Handbuch der Leistungsbewertung und Arbeitsbewertung, 1956; Publication (Box 11, Folder 49)
  - Item 3: Einheit oder konfessionelle Spaltung?, 1956; Publication (Box 11, Folder 49)
- Box: 11, Folder: 50, Publication (Box 11, Folder 50)
  - Item 1: Holzarbeiter Gewerkschaft in Lippe, 1983; Publication (Box 11, Folder 50)
- Box: 11, Folder: 51, Publication (Box 11, Folder 51)
  - Item 1: Kulturdebatte, 1989; Publication (Box 11, Folder 51)
  - Item 2: Satzung der Gewerkschaft, 1989; Publication (Box 11, Folder 51)
- Box: 12, Folder: 1, Publication (Box 12, Folder 1)
  - Item 1: Weiter denken, 1959; Publication (Box 12, Folder 1)
    Author: Gewerkschaft Leder
- Box: 12, Folder: 2, Publication (Box 12, Folder 2)
  - Item 1: Meine Gewerkschaft, 1966; Publication (Box 12, Folder 2)
- Box: 12, Folder: 3, Publication (Box 12, Folder 3)
  - Item 1: Pirmasens, 1985; Publication (Box 12, Folder 3)
- Box: 12, Folder: 4, Publication (Box 12, Folder 4)
  - Item 1: Angestellten Arbeitsprogramm, 1986; Publication (Box 12, Folder 4)
  - Item 2: Lederwirtschaft im Wandel, 1986; Publication (Box 12, Folder 4)
- Box: 12, Folder: 5, Publication (Box 12, Folder 5)
  - Item 1: Tuttlingen Chronik zum Jubilaum, 1989; Publication (Box 12, Folder 5)
  - Item 2: Leder Echo Wird Der Riss zum Graben?, 1989; Publication (Box 12, Folder 5)
- Box: 12, Folder: 6, Publication (Box 12, Folder 6)
  - Item 1: Einhundertzwanzig Jahre, 1994; Publication (Box 12, Folder 6)
- Box: 12, Folder: 7, Publication (Box 12, Folder 7)
  - Item 1: Druck und Papier Publizistik und Kunst, 1985; Publication (Box 12, Folder 7)
    Author: Industriegewerkschaft Medien
- Box: 12, Folder: 8, Publication (Box 12, Folder 8)
  - Item 1: Gewerkschaft Kunst, 1987; Publication (Box 12, Folder 8)
- Box: 12, Folder: 9, Publication (Box 12, Folder 9)
  - Item 1: Arbeiten, um zu leben, 1989; Publication (Box 12, Folder 9)
  - Item 2: Fachgruppe Druck-Industrie und Verlage, 1989; Publication (Box 12, Folder 9)
  - Item 3: Geschaftsordnung der Fachgruppe, 1989; Publication (Box 12, Folder 9)
  - Item 4: Ich denke man wird von ihr horen, 1989; Publication (Box 12, Folder 9)
  - Item 5: Ich geh mit, 1989; Publication (Box 12, Folder 9)
  - Item 6: Satzung Gultig ab, 1989; Publication (Box 12, Folder 9)
- Box: 12, Folder: 10, Publication (Box 12, Folder 10)
  - Item 1: Chancen Tarifpolitik in den 90er Jahren, 1990; Publication (Box 12, Folder 10)
  - Item 2: Schutz, Freiheit und Demokratie in der Arbeit, 1990; Publication (Box 12, Folder 10)
- Box: 12, Folder: 11, Publication (Box 12, Folder 11)
  - Item 1: Arbeitshilfen fur Jugend- und Auszubildendenvertretungen, 1991; Publication (Box 12, Folder 11)
  - Item 2: Ratgeber Fur Lehrkrafte in Musikschulen, 1991; Publication (Box 12, Folder 11)
  - Item 3: Bildungsstatte Springen, 1991; Publication (Box 12, Folder 11)
- Box: 12, Folder: 12, Publication (Box 12, Folder 12)
  - Item 1: Querdenken Geradeaus handeln, 1994; Publication (Box 12, Folder 12)
- Box: 12, Folder: 13, Publication (Box 12, Folder 13)
  - Item 1: Satzung, 1950; Publication (Box 12, Folder 13)
    Author: Industriegewerkschaft Druck und Papier
- Box: 12, Folder: 14, Publication (Box 12, Folder 14)
  - Item 1: Das Betriebs Verfassungs Gesetz, 1952; Publication (Box 12, Folder 14)
  - Item 2: Die Wirtschaftliche und Gesellschaftliche Funktion der Gewerkschaften, 1952; Publication (Box 12, Folder 14)
- Box: 12, Folder: 15, Publication (Box 12, Folder 15)
  - Item 1: Die Situation der Handsetzer, 1953; Publication (Box 12, Folder 15)
- Box: 12, Folder: 16, Publication (Box 12, Folder 16)
  - Item 1: Der falsche Weg, 1954; Publication (Box 12, Folder 16)
- Box: 12, Folder: 17, Publication (Box 12, Folder 17)
  - Item 1: Der Buchdrucker Buer Gladbeck, 1955; Publication (Box 12, Folder 17)
  - Item 2: Ist die rechtliche Sonderstellung der Angestellten noch zeitgemafs?, 1955; Publication (Box 12, Folder 17)
  - Item 3: Die organisationsrechtliche Stellung der Angestellten, 1955; Publication (Box 12, Folder 17)
  - Item 4: 90 Jahre Ortsverein Munster, 1955; Publication (Box 12, Folder 17)
- Box: 12, Folder: 18, Publication (Box 12, Folder 18)
  - Item 1: Die wirtschaftlichenPerspektiven bei der Verwendung der Atomkraft, 1956; Publication (Box 12, Folder 18)
- Box: 12, Folder: 19, Publication (Box 12, Folder 19)
  - Item 1: Freiheit der Kritik, 1957; Publication (Box 12, Folder 19)
    Author: Harry Buckwitz
- Box: 12, Folder: 20, Publication (Box 12, Folder 20)
  - Item 1: Sozialgeschichte in Stichworten, 1958; Publication (Box 12, Folder 20)
  - Item 2: Die technische Entwicklung im grafischen, 1958; Publication (Box 12, Folder 20)
    Author: Richard Burkhardt
- Box: 12, Folder: 21, Publication (Box 12, Folder 21)
  - Item 1: Bericht der Studienkommission, 1959; Publication (Box 12, Folder 21)
  - Item 2: Die Entlohnung nach Zeitvorgabe im grafischen Gewerbe, 1959; Publication (Box 12, Folder 21)
- Box: 12, Folder: 22, Publication (Box 12, Folder 22)
  - Item 1: Funktionar das mubt Du wissen, 1950; Publication (Box 12, Folder 22)
  - Item 2: Die stellung der Gewerkschaften in der heutigen Gesellschaft, 1950; Publication (Box 12, Folder 22)
    Author: Prof. Carlo Schmid
- Box: 12, Folder: 23, Publication (Box 12, Folder 23)
  - Item 1: Der Sogenannte Fall Karlinger, 1962; Publication (Box 12, Folder 23)
- Box: 12, Folder: 24, Publication (Box 12, Folder 24)
  - Item 1: Automation in Wirtschaft und Gesellschaft, 1965; Publication (Box 12, Folder 24)
    Author: Dr. Gunter Friedrichs
  - Item 2: Der Wirtschaftsausschub im System der Mitbestimmung, 1965; Publication (Box 12, Folder 24)
  - Item 3: Refententenleitfaden zum Vorschlag der Unterstutzungskommission, 1965; Publication (Box 12, Folder 24)
- Box: 12, Folder: 25, Publication (Box 12, Folder 25)
  - Item 1: Zentrale Arbeitstagung fur Frauen, 1967; Publication (Box 12, Folder 25)
- Box: 12, Folder: 26, Publication (Box 12, Folder 26)
  - Item 1: Entwurf eines Bundes-Presserahmengesetzes fur Zeitungen und Zeitschriften - vorgelegt von der Industriegewerkschaft Druck und Papier, Publication (Box 12, Folder 26)
  - Item 2: Richtlinien fur die Frauenarbeit, 1968; Publication (Box 12, Folder 26)
- Box: 12, Folder: 27, Publication (Box 12, Folder 27)
  - Item 1: Was mub ein Maschinensetzer leisten?, 1969; Publication (Box 12, Folder 27)
- Box: 12, Folder: 28, Publication (Box 12, Folder 28)
  - Item 1: Aktion Tausend, 1960; Publication (Box 12, Folder 28)
  - Item 2: Angestellte zwischenTradition und Fortschritt, 1960; Publication (Box 12, Folder 28)
  - Item 3: Die Bildungssituation der frauen in der industriegesellschaft, 1960; Publication (Box 12, Folder 28)
  - Item 4: Die familie in der industriegesellschaft, 1960; Publication (Box 12, Folder 28)
  - Item 5: Hinweise fur die Arbeit der Betriebsrate und Vertrauensleute, 1960; Publication (Box 12, Folder 28)
- Box: 12, Folder: 29, Publication (Box 12, Folder 29)
  - Item 1: Leitfaden fur referenten zu den heften, 1960; Publication (Box 12, Folder 29)
  - Item 2: Mit einem Griff, 1960; Publication (Box 12, Folder 29)
  - Item 3: Schriftenreihe fur Betriebsrate, 1960; Publication (Box 12, Folder 29)
  - Item 4: Schlungsthemen A, 1960; Publication (Box 12, Folder 29)
  - Item 5: Vertragsbedingungen und Mindesthonorare, 1960; Publication (Box 12, Folder 29)
  - Item 6: Vom Buchdruckerverband zur Gewerkschaft von morgen, 1960; Publication (Box 12, Folder 29)
- Box: 12, Folder: 30, Publication (Box 12, Folder 30)
  - Item 1: Reformpolitik uberfallig oder uberflussig, 1970; Publication (Box 12, Folder 30)